Brandon Argel

Desarrollador Frontend

brandonargel.me | brandargel@gmail.com | github.com/BrandonArgel | linkedin.com/in/brandargel | +52 (33) 27161523 | Jal. México

Sobre mí

Desarrollador de software con experiencia en tecnologías frontend como: React, TypeScript, Next.js, Redux. Interesado en proyectos de alto impacto que me permitan combinar diferentes frameworks y tecnologías, culminando en entregar valor agregado a sus usuarios.

Experiencia

Platzi

Control de calidad | Julio 2022 - Mayo 2023

Contribuí al aseguramiento de calidad del contenido, trabajando junto a diferentes equipos para entregar un producto de alta calidad con más de 3 millones de estudiantes en América Latina.

- Proveer feedback continuo al equipo para iterar en mejores resultados.
- Redujimos la tasa de errores de contenido informados por los estudiantes en un 66 %.
- Reducción de la tasa de estudiantes afectados por errores de contenido en un 68 %.

Creador de contenido SEO | May 2022 - July 2022

Contribuí con la creación, revisión y mejora de los contenidos en las clases de la plataforma, principalmente en los cursos de tecnología. Creación y mejora continua del contenido para las clases en la plataforma.

- Generamos contenido de calidad para los estudiantes de Platzi.
- Mejoramos el SEO de la plataforma.
- Creamos y mejoramos el contenido.

Educación

Platzi Master

Desarrollador Frontend | Enero 2022 - Presente

Platzi Master es un programa intensivo y de élite, donde solo se acepta el 0.01% de los mejores estudiantes de la plataforma, para convertirlos en la próxima generación de los mejores profesionales de la industria tecnológica, con apoyo 1:1 de técnicos especializados y reconocidos entrenadores en la industria.

Platzi

Programación, Frontend | Septiembre 2018 - Presente

Soy un entusiasta de la educación, por lo que estoy constantemente aprendiendo idiomas extranjeros como inglés y francés, lenguajes de programación y hablar en público, ya que son herramientas que me ayudarán a compartir con más personas y crecer juntos.

Escuela Politécnica Ing. Jorge Matute Remus

Tecnólogo Profesional en Informatica | Agosot 2017 - Julio 2021

Estudié la carrera de informática, donde aprendí las bases de varios lenguajes de programación y desarrollo web. También realicé prácticas y proyectos profesionales.

Consultora Blockchain

Desarrollador Web | Septiembre 2021 - Marzo 2022

Desarrollo de una aplicación web para la alcaldía de La Paz, Bolivia. Usando tecnologías como JavaScript, SCSS, React, Next.js, Redux-Saga y otras bibliotecas.

- Trabajamos en la creación e implementación de la lógica de los módulos para los usuarios.
- Creamos flujos de participación ciudadana: votaciones, creación de propuestas, etc.

Axo Systems

Desarrollador Frontend | Abril 2021 - Septiembre 2021

Desarrollo y mantenimiento de código para sitios web de clientes internos y externos utilizando HTML, CSS, Sass, JavaScript, React, Firebase, Wordpress y más.

- Sitios probados manualmente en varios navegadores y dispositivos móviles para garantizar la compatibilidad y capacidad de respuesta entre navegadores.
- Desarrollamos sitios web de alta calidad para clientes internos y externos.

Habilidades

Experto

HTML, JavaScript (ES6), Control de versiones Git, (S)CSS, diseño responsivo, mobile first, flex, grid.

Avanzado

React, Next.js, Redux, Redux-Saga, React Hooks, npm, Typescript, consume REST API, JSON, POO, Vite.js.

Familiar

Styled Components, Material UI, Antd, NodeJS, Figma, webpack, Python, Express, FastAPI, Angular.

Certificaciones y cursos

- Git & GitHub
- HTML & CSS
- JavaScript
- React.js
- Mi perfil de Platzi